臺灣臺中地方法院刑事判決　　　　　　　96年度易字第3270號
公　訴　人　臺灣臺中地方法院檢察署檢察官
被　　　告　戊○○
　　　　　　甲○○
　　　　　　乙○○
上列被告等因加重竊盜案件，經檢察官提起公訴（九十五年度偵
字第二０六六七號、九十五年度偵字第二二０九八號、九十六年
度偵字第六五七九號），本院判決如下：
    主 　 文
戊○○連續結夥三人以上，於夜間侵入住宅竊盜，處有期徒刑壹
年，減為有期徒刑陸月，如易科罰金，以銀元佰元（即新臺幣
玖佰元）折算壹日；又結夥三人以上，於夜間侵入住宅竊盜，處
有期徒刑柒月，減為有期徒刑月又拾伍日，如易科罰金，以新
臺幣壹仟元折算壹日；又踰越其他安全設備，於夜間侵入住宅竊
盜，處有期徒刑捌月，減為有期徒刑肆月，如易科罰金，以新臺
幣壹仟元折算壹日。應執行有期徒刑壹年，如易科罰金，以銀元
佰元（即新臺幣玖佰元）折算壹日。
甲○○連續結夥三人以上，於夜間侵入住宅竊盜，處有期徒刑壹
年，減為有期徒刑陸月，如易科罰金，以銀元佰元（即新臺幣
玖佰元）折算壹日；又結夥三人以上，於夜間侵入住宅竊盜，處
有期徒刑捌月，減為有期徒刑肆月，如易科罰金，以新臺幣壹仟
元折算壹日。應執行有期徒刑捌月，如易科罰金，以銀元佰元
（即新臺幣玖佰元）折算壹日。
乙○○連續結夥三人以上，於夜間侵入住宅竊盜，處有期徒刑壹
年，減為有期徒刑陸月，如易科罰金，以銀元佰元（即新臺幣
玖佰元）折算壹日；又結夥三人以上，於夜間侵入住宅竊盜，處
有期徒刑捌月，減為有期徒刑肆月，如易科罰金，以新臺幣壹仟
元折算壹日；又竊盜，處有期徒刑肆月，減為有期徒刑貳月，如
易科罰金，以新臺幣壹仟元折算壹日。又於夜間侵入住宅竊盜，
處有期徒刑捌月，減為有期徒刑肆月，如易科罰金，以新臺幣壹
仟元折算壹日。應執行有期徒刑壹年貳月，如易科罰金，以銀元
佰元（即新臺幣玖佰元）折算壹日。
    犯罪事實
一、戊○○與甲○○（甲○○所犯下列二竊盜犯行，因為本院九
    十四年度易字第二四八０號確定判決之既判力所及，另經檢
    察官為不起訴處分）共同基於意圖為自己不法所有之概括犯
    意聯絡，連續於(1)民國九十五年二月十五日晚間九至十時許
    之夜間，共同至臺中市○○區○○街八十號北新國中，由戊○○在走廊把風，甲○○打開沒有上鎖的窗戶侵入北新國中
    辦公室，徒手竊取辦公桌內庚○○所有之現金新臺幣（下同
    ）二千多元，得手後兩人一同花用。(2)九十五年三月一日凌
    晨零時至一時許之夜間，二人復共同至上開北新國中，由戊○○在走廊把風，甲○○打開沒有上鎖的窗戶侵入北新國中
    辦公室，徒手竊取辦公桌內丁○○所有之現金一萬元，得手
    後二人一同花用。
二、甲○○、乙○○共同基於意圖為自己不法所有之概括犯意聯
    絡，連續於(1)九十五年五月十五日日沒後某時之夜間，二人
    共同至位於臺中市○○區○○路一五二巷二四弄六號辛○○
    住處，並在其住宅大門附近尋獲大門鑰匙後，以之開啟該住
    宅大門，侵入屋內徒手竊取辛○○所有之皮包一個（內有現
    金二萬八千元、國民身分證、駕駛執照、健康保險卡各一張
    ），得手後將證件丟棄，現金則朋分花用。(2)九十五年六月
    一日晚間十一許之夜間，其二人再與戊○○承上開意圖為自
    己不法有之概括犯意聯絡，結夥三人共同至辛○○上開住宅
    ，並在其住處大門附近尋得大門鑰匙後，以之開啟該住宅大
    門，由戊○○在屋外把風，甲○○、乙○○侵入上開住宅，
    徒手竊取辛○○所有之現金四千元及國民身分證一張，得手
    後將證件丟棄，現金則朋分花用。
三、戊○○與甲○○、乙○○，共同基於意圖為自己不法所有之
    犯意聯絡，於九十五年七月八日凌晨二時許之夜間，由戊○○在屋外把風，甲○○、乙○○經由未上鎖之大門，侵入臺
    中市○○區○○路四三巷五四弄七五號己○○住處，徒手竊
    取己○○所有皮包三個（內有現金三千元、國民身分證及健
    康保險卡各一張）及手機二支，得手後將證件丟棄，現金則
    朋分花用，手機則供自己使用。
四、戊○○另基於意圖為自己不法所有之犯意，於九十五年七月
    二十九日晚間九時三十分許之夜間，至臺中市北屯區○○○
    路○段八十號壬○○住宅，從二樓後面之氣窗爬進屋內而踰
    越安全設備，再徒手竊取壬○○所有之皮包一個（內有現金
    三千元、國民身分證、健康保險卡、駕駛執照各一張）、行
    動電話二支、手錶一支，得手後將證件丟棄，現金則供己花
    用。嗣戊○○於九十五年八月六日凌晨一時三十分許，騎乘
    機車行經臺中市○區○○路與陝西路口，因闖越紅燈，經警
    方攔檢盤查，在機車行李箱內查獲其竊取之手機一支，經戊○○供述而查獲上開所有犯行。
五、乙○○另基於意圖為自己不法所有之犯意，於九十五年九月
    二十八日中午十二時許，在臺中市○○區○○路六０巷一九
    弄三號五樓前，持自備之鑰匙（未扣案）發動機車引擎，竊
    取丙○○所管領之車牌號碼ＺＴＪ─４７６號輕型機車一輛
    ，得手後供己代步騎用。後於九十五年十月一日凌晨一時四
    十分許，乙○○騎乘上開機車，後搭載不知情為贓車之友林
    純如，行經臺中市○○路與雙十路口時，為警盤查而查獲上
    情。
六、乙○○另基於意圖為自己不法所有之犯意，於九十五年九月
    三十日下午六時許之夜間，侵入臺中市北屯區永和巷三六號
    癸○○住處，趁癸○○洗澡之際，徒手竊取癸○○所有之Ｓ
    ＯＮＹ牌、序號000000000000000號手機一
    支（價值約八千元），後於翌日即同年十月一日下午六時三
    十五分許，持之至設於臺中市○區○○路二段四０七號二十
    樓之青峰通訊行，變賣予該店負責人楊濤，得款八百元。
七、案經臺中市警察局第一分局、臺中市警察局第二分局及臺中
    縣警察局和平分局報請臺灣臺中地方法院檢察署檢察官偵查
    起訴。
    理    由
壹、證據能力之說明：
　　按被告以外之人於審判外之陳述，除法律有規定者外，不得
    作為證據；被告以外之人於審判外之陳述，雖不符刑事訴訟
    法第一百五十九條至一百五十九條之四規定，而經當事人於
    審判程序同意作為證據，法院審酌該言詞陳述或書面陳述作
    成時之情況，認為適當者，亦得為證據；當事人、代理人或
    辯護人於法院調查證據時，知有第一百五十九條第一項不得
    為證據之情形，而未於言詞辯論終結前聲明異議者，視為有
    前項之同意，刑事訴訟法第一百五十九條第一項及第一百五
    十九條之五分別定有明文。經查，本件證人庚○○、丁○○
    、辛○○、己○○、壬○○、丙○○、癸○○、林純如、楊
    濤於警詢時所為供述，本屬被告以外之人於審判外之陳述，
    及本判決下列所使用之非供述證據，均據被告三人於本院審
    理時，表示不爭執其證據能力，且同意以之作為證據，則依
    前開說明，本院自仍得以將上開證據作為認定事實之依據。
    至證人庚○○、丁○○、辛○○、壬○○，於偵查中經具結
    後所為之陳述，並無顯不可信之情況，依刑事訴訟法第一百
    五十九條之一第二項規定，亦得作為證據，合先敘明。
貳、得心證之理由：
一、訊據被告戊○○、甲○○、乙○○對於其三人於上開時、地
    所為加重竊盜或竊盜之犯罪事實，均於本院審理時坦承不諱
    ，核與證人庚○○、丁○○、辛○○、壬○○於警詢時及偵
    查中，及證人己○○、丙○○、癸○○於警詢時指訴失竊情
    節相符，並與林純如、楊濤於警詢時證述內容相符，且有贓
    物認領保管收據一紙、現場圖一張、現場查獲照片三幀、臺
    中市警察局車輛尋獲受理報案單、臺中市警察局車輛失竊證
    明單、車號查詢輕型機車車籍資料、讓渡書各一紙及內政部
    警政署刑事警察局指紋鑑驗書一份附卷可稽，另臺中地區九
    十五年九月三十日之日沒時間，為當日下午五時四十六分等
    情，有交通部中央氣象局編印之九十五年日出日沒時刻表一
    份在卷可憑，故被告乙○○就犯罪事實六之竊取時間─九十
    五年九月三十日下午六時許係屬夜間等情，足可認定，足認
    被告三人上開自白與事實相符，堪予採信。本案事證明確，
    被告三人加重竊盜、竊盜之犯行，洵堪認定，應依法論科。
二、被告戊○○、甲○○、乙○○行為後，刑法業於九十四年一
    月七日修正，於同年二月二日公布，於九十五年七月一日施
    行。按行為後法律有變更者，適用行為時之法律，但行為後
    之法律有利於行為人者，適用最有利於行為人之法律，修正
    後即現行刑法第二條第一項訂有明文。又按比較新舊法，應
    就罪刑有關之共犯、未遂犯、想像競合犯、牽連犯、連續犯
    、結合犯，以及累犯加重、自首減輕暨其他法定加減原因（
    如身分加減）與加減例等一切情形，綜其全部罪刑之結果而
    為比較，此有最高法院九十五年五月二十三日九十五年第八
    次刑庭會議決議第一、（四）則可資參照：
（一）被告三人於為犯罪事實一、二之加重竊盜行為後，新修正
      刑法已刪除第五十六條連續犯之規定，是以被告三人多次
      行為即須分論併罰，此刪除雖非犯罪構成要件之變更，但
      顯已影響行為人刑罰之法律效果，自屬法律有變更，依新
      修正刑法第二條第一項規定，比較新、舊法結果，仍應適
      用較有利於被告三人之行為時法律即舊法論以連續犯。
（二）修正後刑法第五十一條第五款規定：「宣告多數有期徒刑
      者，於各刑中之最長期以上，各刑合併之刑期以下，定其
      刑期。不得逾三十年。」與修正前刑法第五十一條第五款
      規定：「宣告多數有期徒刑者，於各刑中之最長期以上，
      各刑合併之刑期以下，定其刑期。但不得逾二十年。」之
      規定相較，自以舊法規定之定應執行刑之上限二十年對行
      為人較為有利，此為影響行為人刑罰之法律效果，是被告
      三人於為犯罪事實一、二之竊盜犯行後，法律已有所變更
      ，雖被告三人就犯罪事實三、四、五、六所為之竊盜犯行
      係在新法施行後，仍應依刑法第二條第一項規定比較適用
      最有利於行為人之法律，定其應執行之刑，經比較新舊刑
      法第五十一條第五款之規定，應以修正前之規定對被告三
      人為有利。
（三）綜合上述各條文修正前、後之比較，揆諸前揭最高法院決
      議及修正後刑法第二條第一項規定之「從舊從輕」原則，
      被告自應適用其行為時之法律，即修正前刑法之相關規定
      ，予以論處。
三、法律適用部分：
（一）按刑法第三百二十一條第一項第一款所謂「夜間」，依刑
      事訴訟法第一百條之三第三項規定，係指日出之前日沒以
      後之時間；又按同項第二款所謂「其他安全設備」，係指
      依社會通常觀念，與門扇、牆垣性質相類似，而同具防盜
      效用之設備而言，而窗戶係通風防盜之安全設備，並非供
      人爬進爬出之用，爬窗行竊，自係踰越安全設備竊盜，惟
      倘係以鑰匙開鎖啟門入室，不能論以毀越門扇（最高法院
      二十年上字第四五四號判例參照）。是核被告戊○○就犯
      罪事實欄一所為犯行（被告甲○○此部分所犯竊盜行為，
      另由檢察官為不起訴處分確定），係犯刑法第三百二十一
      條第一項第二款之踰越其他安全設備竊盜罪；被告甲○○
      、乙○○就犯罪事實二(1)所為犯行，均係犯刑法第三百二
      十一條第一項第一款之於夜間侵入住宅竊盜罪；被告戊○○、甲○○、乙○○就犯罪事實二(2)及犯罪事實三所為犯
      行，均係犯刑法第三百二十一條第一項第一款、第四款之
      結夥三人以上，於夜間侵入住宅竊盜罪；被告戊○○就犯
      罪事實四所為之犯行，係犯刑法第三百二十一條第一項第
      一、二款之踰越其他安全設備，於夜間侵入住宅竊盜罪；
      被告乙○○就犯罪事實五所為之犯行，係犯刑法第三百二
      十條第一項之普通竊盜罪；被告乙○○就犯罪事實六所為
      之犯行，係犯刑法第三百二十一條第一項第一款於夜間侵
      入住宅竊盜罪。
（二）被告戊○○與被告甲○○就犯罪事實一之加重竊盜犯行，
      被告甲○○、乙○○就犯罪事實二(1)之加重竊盜犯行，被
      告戊○○、甲○○、乙○○就犯罪事實二(2)之加重竊盜犯
      行及犯罪事實三所為加重竊盜犯行，均有犯意聯絡及行為
      分擔，皆為共同正犯（依最高法院九十五年第二十一次刑
      事庭會議決議意旨，刑法第二十八條雖有修正，但純為文
      字之修正，非屬法律變更，無比較適用之問題，應適用修
      正後之裁判時法，附此敘明）。
（三）又按連續數行為而犯同一之罪名，部分之數行為，發生在
      新法施行前者，新法施行後，該部分適用最有利於行為人
      之法律，若其中部分之一行為或數行為，發生在新法施行
      後者，該部分不能論以連續犯（最高法院九十五年第八次
      刑庭會議決議五、(四)參照）：
  １、被告戊○○就犯罪事實一、二(2)所為先後三次加重竊盜行
      為，均係在九十五年七月一日刑法修正施行前所為，且其
      時間緊接，觸犯構成要件相同之罪名，顯係基於概括犯意
      為之，為連續犯，應依修正前刑法第五十六條之規定，論
      以情節較重之共同連續結夥三人以上，於夜間侵入住宅之
      加重竊盜罪，並依法加重其刑；至其所為犯罪事實三、四
      之二次加重竊盜犯行，係在九十五年七月一日刑法修正施
      行刪除連續犯之規定後所為，依上開最高法院決議意旨，
      無從與犯罪事實一、二(2)之加重竊盜犯行，論以連續犯，
      彼此犯意各別，應予分論併罰。
  ２、被告甲○○所就犯罪事實二所為之二次加重竊盜行為，均
      係在九十五年七月一日刑法修正施行前所為，且其時間緊
      接，觸犯構成要件相同之罪名，顯係基於概括犯意為之，
      為連續犯，應依修正前刑法第五十六條之規定，論以情節
      較重之共同連續結夥三人以上，於夜間侵入住宅之加重竊
      盜罪，並依法加重其刑；至其所犯罪事實三之加重竊盜犯
      行，係在九十五年七月一日刑法修正施行刪除連續犯之規
      定後所為，依上開最高法院決議意旨，無從與犯罪事實二
      所為之加重竊盜犯行，論以連續犯，彼此犯意各別，應予
      分論併罰。
  ３、被告乙○○就犯罪事實二之先後二次加重竊盜行為，均係
      在九十五年七月一日刑法修正施行前所為，且其時間緊接
      ，觸犯構成要件相同之罪名，顯係基於概括犯意為之，為
      連續犯，應依修正前刑法第五十六條之規定，論以情節較
      重之共同連續結夥三人以上，於夜間侵入住宅之加重竊盜
      罪，並依法加重其刑；至其所為如前開犯罪事實三及犯罪
      事實五、六所示三次竊盜犯行，係在九十五年七月一日刑
      法修正施行廢除連續犯後所為，依上開最高法院決議意旨
      ，無從與犯罪事實二之二次加重竊盜犯行，論以連續犯，
      彼此犯意各別，應予分論併罰。
（四）爰審酌被告三人年輕力壯，不思從事正當行業，以獲取生
      活費用，其三人或結夥三人竊盜，或於夜間侵入他人住宅
      竊取物品之行為，所為破壞社會秩序甚鉅，被告戊○○前
      因竊盜案件分別判處有期徒刑三月、十月，於九十六年七
      月二十八日執行完畢，被告甲○○前因竊盜案件判處有期
      徒刑十月，入監後而於九十六年五月三十一日執行完畢，
      被告乙○○目前因前犯竊盜案，在監執行中，此有臺灣高
      等法院被告前案紀錄表三份在卷可稽，其三人雖不構成累
      犯，但仍不思己過，痛改前非，無視被害人所受之痛苦，
      再為本案之竊盜犯行，且其三人所為竊盜之次數非少，惡
      性均不輕，惟其三人均坦承犯行，犯後態度尚佳，係因經
      濟困窘始為本案犯行，所竊財物之價值非屬鉅額，被告戊○○就犯罪事實一、二(2)、三之行為，均擔任把風之行為
      ，其惡性應較實際進入辦公室或住宅內下手行竊之其餘被
      告二人為輕，量刑亦應較輕等一切情狀，分別量處如主文
      所示之刑。
（五）被告三人上開犯罪行為，均係在九十六年四月二十四以前
      ，且所犯為刑法第三百二十條及三百二十一條之罪，宣告
      刑為有期徒刑一年六月以下之刑，均合於減刑條件，應依
      中華民國九十六年罪犯減刑條例第二條第一項第三款、第
      三條第一項第十五款、第七條、第十條第二項規定，減其
      刑期二分之一，並定其應執行之刑。又被告三人所犯上開
      各罪，其原所宣告之刑，經依中華民國九十六年罪犯減刑
      條例第二條第一項第三款之規定，減其刑期二分之一後，
      均未逾有期徒刑六月，依同條例第九條規定，應分別諭知
      易科罰金之折算標準。
（六）被告三人於犯罪事實一、二之行為後，刑法第四十一條第
      一項前段亦有修正，被告三人行為時，依修正前刑法第四
      十一條第一項前段、罰金罰鍰提高標準條例第二條（現已
      刪除）之規定，有期徒刑、拘役易科罰金之折算標準，原
      以銀元一百元、二百元、三百元折算一日，經折算為新臺
      幣後，應以新臺幣三百元、六百元、九百元折算一日，而
      刑法第四十一條第一項前段修正後，則規定為以新臺幣一
      千元、二千元或三千元折算一日，此因屬科刑規範事項之
      變更，其折算標準為裁判時所應諭知，自有就新舊法規定
      比較之必要，經比較新舊法結果，以被告三人就犯罪事實
      一、二之行為時關於易科罰金之規定，較有利於被告三人
      〔按定易科罰金之折算標準，係屬科刑規範事項，非屬最
      高法院九十五年五月二十三日九十五年第八次刑庭會議決
      議第一、（四）則所定，比較新舊法應就罪刑有關之共犯
      、未遂犯、想像競合犯、牽連犯、連續犯、結合犯，以及
      累犯加重、自首減輕暨其他法定加減原因（如身分加減）
      與加減例等一切情形，綜其全部罪刑之結果而為比較之情
      形，其既非屬法律適用之情形，即無與之綜合比較之適用
      ，附此敘明〕，是被告三人就犯罪事實一、二之行為，應
      依修正前刑法第四十一條第一項前段、修正刪除前罰金罰
      鍰提高標準條例第二條之規定，諭知如主文所示之易科罰
      金折算標準。被告三人分別就犯罪事實三、四、五、六之
      行為，則應依修正後刑法第四十一條第一項前段規定，諭
      知如主文所示之易科罰金折算標準。
（七）上開減刑後之各宣告刑，經依修正前刑法第五十一條第五
      款之規定，定其應執行之刑，致被告三人應執行之刑均已
      逾有期徒刑六月，然依刑法施行法第三條之一第三項規定
      ，仍應併予諭知易科罰金之折算標準，並依修正前刑法第
      四十一條第一項前段、修正刪除前罰金罰鍰提高標準條例
      第二條之規定，諭知如主文所示之易科罰金折算標準。
（八）另公訴意旨雖請求諭知被告等應於刑之執行前令入勞動場
      所強制工作，然保安處分係對受處分人將來之危險性所為
      拘束其身體、自由之處置，以達教化與治療之目的，為刑
      罰之補充制度，本諸法治國家保障人權之原理及刑法之保
      護作用，其法律規定之內容，應受比例原則之規範，使保
      安處分之宣告，與行為人所為行為之嚴重性，行為人所表
      現之危險性，及對行為人未來行為之期待性相當，司法院
      大法官會議釋字第四七一號解釋可資參照。本案被告三人
      之犯罪行為固值非難，自不可取，惟本院衡酌被告三人犯
      罪之動機，竊盜之次數、使用之手段與竊得財物之價值，
      被查獲後已能坦承犯行、尚有悔意之犯後態度，且年紀尚
      輕，可塑性尚高，及其行為之嚴重性、所表現之危險性及
      對於未來行為之期待性，依憲法比例原則之規範，認本案
      量處被告三人如主文所示之刑，已足收懲儆之效，尚難推
      認被告三人有犯罪之習慣，或以之為業之情事，未達須以
      保安處分預防矯治之程度，本院認無施以強制工作之必要
      ，爰不併予宣告強制工作，併此敘明。
（九）被告乙○○就犯罪事實五，持其所有之自備鑰匙，竊取證
      人丙○○所管領之車牌號碼ＺＴＪ─４７６號輕型機車一
      輛之部分，其持以犯罪之自備鑰匙一支，未據扣案，且形
      體不明，為免日後執行困難，爰不宣告沒收，附此說明。
據上論斷，應依刑事訴訟法第二百九十九條第一項前段，刑法第
二條第一項前段、第二十八條、（修正前）第五十六條、第三百
二十一條第一項第一款、第二款、第三百二十條第一項、第四款
、（修正前）第五十一條第五款、（修正前及修正後）第四十一
條第一項前段，中華民國九十六年罪犯減刑條例第二條第一項第
三款、第三條第一項第十五款、第七條、第九條、第十條第二項
，刑法施行法第一條之一第一項、第二項前段、第三條之一第三
項，修正前罰金罰鍰提高標準條例第二條前段，判決如主文。
本案經檢察官子○○到庭執行職務。
中　　華　　民　　國　　96　　年　　8 　　月　　13　　日
　　　　　　　　　刑事第十五庭  法　官  楊真明
以上正本證明與原本無異
如不服本判決應於送達後十日內向本院提出上訴狀
中　　華　　民　　國　　96　　年　　8 　　月　　13　　日
                                書記官  呂苗澂
附錄本案論罪科刑法條全文
刑法第三百二十條第一項：
　意圖為自己或第三人不法之所有，而竊取他人之動產者，為竊
  盜罪，處五年以下有期徒刑，拘役或五百元以下罰金。
刑法第三百二十一條第一項：
　犯竊盜罪而有左列情形之一者，處六月以上五年以下有期徒刑
  ：
  一　於夜間侵入住宅或有人居住之建築物、船艦，或隱匿其內
  　　而犯之者。
  二  毀越門扇、牆垣或其他安全設備而犯之者。
  三  攜帶兇器而犯之者。
  四  結夥三人以上而犯之者。
  五  乘火災、水災或其他災害之際而犯之者。
  六  在車站或埠頭而犯之者。
